臺灣新北地方法院刑事裁定
110年度聲字第3820號
聲  請  人  臺灣新北地方檢察署檢察官
受  刑  人  黃子睿


                    （現於法務部○○○○○○○○○○○執行中）
上列聲請人因受刑人數罪併罰有二裁判以上，聲請定其應執行之
刑（110年度執聲字第2498號），本院裁定如下：
    主  文
黃子睿犯如附表所載之罪，所處如附表所載之刑，應執行有期徒
刑伍年。
    理  由
一、聲請意旨略以：受刑人黃子睿因犯槍砲彈藥刀械管制條例等
    案件，先後經判決確定如附表，應依刑法第53條、第51條第
    5款之規定，定其應執行之刑，爰依刑事訴訟法第477條第1
    項聲請裁定等語。
二、按定應執行刑，不僅攸關國家刑罰權之行使，於受刑人之權
    益亦有重大影響，除顯無必要或有急迫情形外，法院於裁定
    前，允宜予受刑人以言詞、書面或其他適當方式陳述意見之
    機會，程序保障更加周全（最高法院110年度台抗大字第489
    號大法庭裁定意旨參照）。本院業將本案聲請書暨附表影本
    及陳述意見查詢表寄送至法務部○○○○○○○，轉交受刑人後，
    經受刑人表示「無意見，請依法裁定即可」等情，有本院定
    應執行刑陳述意見查詢表1份在卷可參，先予敘明。
三、次按數罪併罰，有二裁判以上，依刑法第51條之規定，定其
    應執行之刑；數罪併罰，宣告多數有期徒刑者，於各刑中之
    最長期以上，各刑合併之刑期以下，定其刑期，但不得逾30
    年，刑法第53條、第51條第5款定有明文。又裁判確定前犯
    數罪者，併合處罰之。但有下列情形之一者，不在此限：一
    、得易科罰金之罪與不得易科罰金之罪。二、得易科罰金之
    罪與不得易服社會勞動之罪。三、得易服社會勞動之罪與不
    得易科罰金之罪。四、得易服社會勞動之罪與不得易服社會
    勞動之罪。前項但書情形，受刑人請求檢察官聲請定應執行
    刑者，依第51條規定定之，刑法第50條亦規定甚明。次按數
    罪併罰之定執行刑，為法院自由裁量之職權，係基於刑罰經
    濟與責罰相當之考量，所為一新刑罰之宣告，並非給予受刑
    人不當利益，故法院審酌個案具體情節，裁量定應執行之刑
    時，應遵守刑法第51條各款所定之方法或範圍（即法律之外
    部性界限），並考量定應執行刑之恤刑目的及整體法律之理
    念，不得違反公平、比例原則（即法律之內部性界限）（最
    高法院106年度台抗字第668號、108年度台抗字第977號裁定
    意旨參照）。末按刑事判決關於有期徒刑或拘役得易科罰金
    之規定，刑法第41條定有明文，惟所犯為數罪併罰，其中之
    一罪雖得易科罰金，但因與不得易科之他罪合併處罰之結果
    ，於定執行刑時，祇須將各罪之刑合併裁量，不得易科罰金
    合併執行（司法院大法官釋字第144號解釋可資參照）。
四、經查，受刑人黃子睿因犯槍砲彈藥刀械管制條例等案件，經
    臺灣士林地方法院、本院先後判處如附表所示之刑，業如附
    表所載；另補充：①附表編號1所示之宣告刑欄應補充「如易
    科罰金，以新臺幣1,000元折算1日」；②附表編號1所示之備
    註欄「（已執畢）」應補充為「（業於107年7月2日易科罰
    金執行完畢）」，且上揭刑均已分別確定在案，本院為犯罪
    事實最後判決之法院，如附表各編號所示之罪均係在附表編
    號1所示之罪判決確定前所犯等情，有臺灣高等法院被告前
    案紀錄表及各該判決書附卷可按。至如附表編號1所示之有
    期徒刑，係得易科罰金之刑，如附表編號2至編號5所示之有
    期徒刑則均係不得易科罰金之刑，而受刑人就其所受宣告之
    上開有期徒刑，具狀請求檢察官聲請定應執行刑，此有民國
    110年11月24日定刑聲請切結書1紙在卷可按，合於刑法第50
    條第2項之規定，茲檢察官聲請定其應執行之刑，本院審核
    認聲請為正當，應定其應執行之刑。爰審酌受刑人各項犯罪
    之犯罪類型分別為剝奪他人行動自由罪、轉讓偽藥罪、販賣
    第二級毒品罪、非法持有具殺傷力手槍罪等罪質相異，兼衡
    其手段態樣、行為之不法與罪責程度、對其施以矯正之必要
    性、刑罰邊際效應遞減、所生痛苦程度遞增及復歸社會之可
    能性，並衡以各罪之原定刑期、各刑中之最長期（即有期徒
    刑3年2月），及本院定其應執行刑，不得逾越刑法第51條第
    5款所定法律之外部界限，即不得重於如附表所示宣告刑之
    總和（即有期徒刑6年3月），本案先前並無其他定應執行刑
    等節，進而為整體非難之評價，定其應執行刑如主文所示。
    末受刑人所犯如附表編號1所示之罪刑，雖原均得易科罰金
    ，但因與不得易科罰金之如附表編號2至編號5所示之罪併合
    處罰結果，已不得易科罰金，揆諸前揭解釋意旨，無再諭知
    易科罰金折算標準之必要，併此敘明。至於罰金刑部分，僅
    附表編號5所示案件有併科罰金新臺幣5萬元之單一宣告，既
    無宣告多數罰金刑之情形，自不生定其應執行刑之問題。
五、末數罪併罰之案件，其各罪判決均係宣告刑，縱令其中一罪
    之宣告刑在形式上已經執行，仍應由法院定其應執行刑，俟
    檢察官指揮執行應執行刑時，再就形式上已執行部分予以折
    抵，並無所謂重覆執行之不利益。附表編號1之有期徒刑4月
    部分，雖於民國107年7月2日易科罰金執行完畢，然與附表
    編號2至編號5所示之罪既合於數罪併罰要件，仍應由本院定
    其應執行刑，再由檢察官於執行時扣除已執行部分，爰附此
    敘明。
六、依刑事訴訟法第477條第1項，刑法第53條、第50條第1項但
    書、第2項、第51條第5款，裁定如主文。
中　　華　　民　　國　　111 　年　　1 　　月　　22　　日
                  刑事第十三庭  法  官  林建良
上列正本證明與原本無異。
如不服本裁定，應於裁定送達後五日內敘明抗告理由，向本院提
出抗告狀。
                                書記官  陳昇宏
中　　華　　民　　國　　111 　年　　1 　　月　　26　　日